臺灣高雄地方法院民事裁定
111年度消債聲免字第3號

聲　請　人　吳梓合（原名：吳味雅、黃吳味雅）
即　債務人　　　　　00000000000000000000000000000000000
00000000000000000000000000000000000000000000000000
原0000000000000000000000000000
代　理　人　蔡玉燕律師
相　對　人　
即債權人　　國泰世華商業銀行股份有限公司
　　　　　　　　　　000000000000000000000000000000000000
法定代理人　郭明鑑　00000000
代　理　人　王行正　000000000000000000000000000000000000
相　對　人　
即債權人　　玉山商業銀行股份有限公司
　　　　　　　　　　000000000000000000000000000000000000
000000000000000000000000000000000000000000000000000000
法定代理人　黃男州　00000000
代　理　人　朱逸君　000000000000000000000000000000000000
相　對　人　
即債權人　　臺灣新光商業銀行股份有限公司
　　　　　　　　　　00000000000000000000000000000000000
法定代理人　李增昌　00000000
代　理　人　郭偉成　00000000000000000000000000000000000
相　對　人　
即債權人　　第一商業銀行股份有限公司
　　　　　　　　　　000000000000000000000000000000000000
法定代理人　廖燦昌　00000000
代　理　人　盧光照　00000000000000000000000000000000000
相　對　人　
即債權人　　元大商業銀行股份有限公司
　　　　　　　　　　000000000000000000000000000000000000
000000000000000000000000000000000000000000000000000000
法定代理人　翁健 　　0000000
代　理　人　黃勝豐　00000000000000000000000000000000000
相　對　人　
即債權人　　滙豐（台灣）商業銀行股份有限公司
　　　　　　　　　　00000000000000000000000000000000000
                      14樓 
法定代理人　麥康裕　00000000
　　　　　　　　　　000000000000000000000000
　　　　　　　　　　　寄南港郵局第2260號信箱　　　　　　
相　對　人　
即債權人　　台北富邦商業銀行股份有限公司
　　　　　　　　　　000000000000000000000000000000000000
法定代理人　程耀輝　00000000
　　　　　　　　　　000000000000000000000000
　　　　　　　　　　00000000000000000000000000000000000
相　對　人　
即債權人　　臺灣銀行股份有限公司
　　　　　　　　　　00000000000000000000000000000000000
法定代理人　許志文　00000000
代　理　人　蔡政儒　000000000000000000000000000000000000
相　對　人　
即債權人　　台灣金聯資產管理股份有限公司
　　　　　　　　　　000000000000000000000000000000000000
000000000000000000000000000000000000000000000000000000
法定代理人　施俊吉　00000000
　　　　　　　　　　000000000000000000000000
　　　　　　　　　　000000000000000000000000000000000000
相　對　人　
即債權人　　富邦資產管理股份有限公司
　　　　　　　　　　00000000000000000000000000000000000
法定代理人　洪主民　00000000
相　對　人　
即債權人　　台新資產管理股份有限公司
　　　　　　　　　　00000000000000000000000000000000000
法定代理人　吳統雄　00000000

上列聲請人因消費者債務清理事件聲請免責，本院裁定如下：
    主  文
債務人吳梓合應予免責。
    理  由
一、按債務人因消費者債務清理條例（下稱消債條例）第133條
    之情形，受不免責之裁定確定後，繼續清償達該條規定之數
    額，且各普通債權人受償額均達其應受分配額時，得聲請法
    院裁定免責，消債條例第141條定有明文。又債務人繼續清
    償達消債條例第133條規定數額，而依消債條例第141條規定
    聲請法院裁定免責時，法院無裁量餘地，應為免責之裁定（
    司法院97年度第4期民事業務研究會第15號司法院民事廳消
    債條例法律問題研審小組意見參照）。
二、聲請意旨略以：聲請人即債務人(下稱債務人)前經本院民國
    110年10月19日110年度消債職聲免字第156號裁定（下稱第1
    56號裁定）以有消債條例第133條之情形為由不予免責確定
    後，已繼續清償達該條規定之數額即新台幣（下同）375,21
    8元（如附表），且各普通債權人受償額均達其應受分配額
    ，爰依消債條例第141條規定聲請免責等語。
三、經查：
  ㈠債務人於108年12月23日聲請更生，經本院以108年度消債更
    字第467號裁定准自109年7月14日開始更生程序，嗣因更生
    方案未獲可決轉清算程序，經本院110年度消債清字第24號
    裁定准自110年3月10日開始清算程序，嗣於清算程序普通債
    權人受分配總金額為25,347元，本院110年度司執消債清字
    第50號裁定清算程序終結後，第156號裁定以債務人有消債
    條例第133條之情形為由諭知不予免責確定等情，業經本院
    調取案卷核閱無誤，堪以認定。
  ㈡第156號裁定認債務人於聲請更生(清算)前2年間可處分所得
    扣除必要支出之餘額為400,565元，經核並無適用法規顯有
    錯誤，亦無漏未斟酌重要證物之情形，復無發現未經斟酌之
    新事證，足以影響最低清償額度之認定，應可援用。上開餘
    額扣除普通債權人受分配金額25,347元後之餘額為375,218
    元（計算式：400,565－25,347＝375,218），債務人主張其已
    按各普通債權人之比例償還達375,218元（如附表），核與
    各債權人陳報還款金額相符，有繳款證明書影本、陳報狀附
    卷可參。是揆諸首揭說明，債務人繼續清償達消債條例第13
    3條規定數額，且各普通債權人受償額均達其應受分配額時
    ，其聲請免責，即應准許。
　㈢債權人滙豐（台灣）商業銀行股份有限公司雖謂：債務人是
    否以每月固定收入竭力清償亦或係舉債清償云云。查債務人
    自聲請更生時起迄今，均擔任居家照服員，109年7月起迄今
    平均每月收入約57,442元，而聲請人父親於110年2月7日殁
    ，毋庸再支出父親扶養費，是扣除個人必要支出後，尚有餘
    額，有扣繳憑單為證（本案卷第57頁），可見，債務人尚有
    能力負擔附表所示金額，債權人復未提出債務人有隱匿或再
    次負擔新債務藉以脫免就債務之情形，空言指摘，尚無足採
    。
四、據上論結，本件債務人之聲請為有理由，爰裁定如主文。
中　　華　　民　　國　　111 　年　　3 　　月　　11　　日
              　　民事庭　　  法　官　李育信
以上正本係照原本作成。
如不服本裁定，應於送達後10日內，向本院提出抗告狀並繳納抗
告費新台幣1,000元。
中　　華　　民　　國　　111 　年　　3 　　月　　11　　日

  　                         書記官　何福添
　　　　　　　　　　　　　　
附表：　　
編號 債 權 人 還款金額（新臺幣） 1 臺灣銀行股份有限公司 15,738元 2 滙豐（台灣）商業銀行股份有限公司 21,920元 3 第一商業銀行股份有限公司 23,218元 4 台北富邦商業銀行股份有限公司 52,262元 5 元大商業銀行股份有限公司 32,396元 6 玉山商業銀行股份有限公司 23,851元 7 國泰世華商業銀行股份有限公司 48,397元 8 臺灣新光商業銀行股份有限公司 24,883元 9 台新資產管理股份有限公司 85,286元 10 富邦資產管理股份有限公司 29,505元 11 台灣金聯資產管理股份有限公司 17,762元         總          計        375,218元